臺灣高等法院刑事判決　　　　　　　　96年度上訴字第2717號
上　訴　人
即　被　告　乙○○
上列上訴人因偽造文書等案件，不服臺灣臺北地方法院96年度訴
字第309號，中華民國96年5月30日第一審判決（起訴案號：臺灣
臺北地方法院檢察署95年度偵字第22272號），提起上訴，本院
判決如下：
    主  文
上訴駁回。
    事  實
一、緣鄭永崇（業經判處有期徒刑十月，緩刑二年確定）於民國
    91年3月間得悉其友甲○○欲前往香港投資，亟需取得銀行
    出具之資金證明，認有利可圖，其明知乙○○並無資力，亦
    無管道取得銀行之資金證明，竟與乙○○共同意圖為自己不
    法之所有，基於詐欺取財及行使偽造私文書之概括犯意聯絡
    ，連續為下列行為：
  (一)鄭永崇向甲○○佯稱可代覓管道提供銀行之資金證明，並由
    乙○○將協議書樣本交由鄭永崇持經甲○○認可後，推由鄭
    永崇於91年4月30日在臺北縣板橋市○○路○段、雙十路口之
    真鍋咖啡館，向甲○○訛稱若願支付新臺幣（下同）五百萬
    元作為存款美金一億元之利息補貼，即可提供由荷商荷蘭銀
    行股份有限公司（下稱荷蘭銀行）出具之美金一億元資金證
    明，使甲○○誤以為真而陷於錯誤，於同日與鄭永崇簽訂協
    議書，並依約於是日自華南銀行匯款二百五十萬元至鄭永崇
    設於合作金庫銀行海山分行帳號000000000000
    0號之帳戶，復於同年5月3日自華南銀行匯款一百五十萬元
    至鄭永崇上開合作金庫銀行海山分行帳戶，並於同日在華南
    銀行總行大廳交付現金一百萬元予鄭永崇，共計交付五百萬
    元。鄭永崇於收受上開款項，扣除乙○○應允給與之五十萬
    元報酬後，分別於91年4月30日、同年5月2日及同年月3日，
    在其臺北縣板橋市○○路○段85巷6號4樓住處及臺北市○○
    路丹堤咖啡館等地，各交付現金五十萬元、二百萬元及二百
    萬元予乙○○，乙○○則於同年月3日，於收足四百五十萬
    元後，在臺北市○○路丹堤咖啡館，交付以不詳方法偽造如
    附表編號一至五所示荷蘭銀行襄理（Assistant Vice Presid
    ent）Lily Chen、荷蘭銀行副理（Assistant Manager）
    Jack Yu等人署押及印文，虛造表示甲○○及其香港合夥人
    黃劍秋在荷蘭銀行合資帳戶內存有美金一億元存款之資金證
    明文件共五張予鄭永崇，鄭永崇旋於同日在臺北市○○區○
    ○街、重慶南路1段附近之肯德基速食店3樓，交付上開資金
    證明文件予甲○○而行使之，足以生損害於上開被冒名人、
    荷蘭銀行對於帳戶管理之正確性及甲○○。
  (二)甲○○於收受鄭永崇所交付之前開資金證明文件後數日，發
    覺其上所載荷蘭銀行之地址有誤而詢問鄭永崇，鄭永崇旋即
    轉知乙○○，乙○○表示因銀行遷址，該等資金證明文件仍
    有效，若重行開立須再交付十五萬元，鄭永崇因知甲○○不
    願支付，遂自行承擔，並與乙○○共同承前行使偽造私文書
    之犯意，而於91年5月29日上午，自其前開合作金庫海山分
    行帳戶轉帳十五萬元至乙○○指定之合作金庫銀行營業部帳
    號000000000000號戶名林炳煌之帳戶，乙○○
    於當日下午在臺北市某處咖啡廳，將以不詳方法重新偽造如
    附表編號六至十所示已更正荷蘭銀行地址，捏造荷蘭銀行襄
    理Chzng-Fen Hsu、荷蘭銀行副理Shu-Fang Tseng等人署押
    及印文，及荷蘭銀行臺北分行理財服務中心橢圓形印文，虛
    構甲○○及黃劍秋在荷蘭銀行合資帳戶內存有美金一億元之
    資金證明文件共五張予鄭永崇，並收回原先所交付如附表編
    號一至五所示偽造之文件，鄭永崇旋於當日在臺北市中正區
    ○○○路1段38號華南銀行總行，將上開偽造之資金證明文
    件持交甲○○而行使之，足以生損害於前開被冒名人、荷蘭
    銀行對於帳戶管理之正確性及甲○○。
  (三)嗣於92年1月中旬，甲○○向鄭永崇表示，其所往來之瑞士
    銀行要以SWIFT方式向荷蘭銀行查證前揭資金，提供往來客
    戶確認，鄭永崇與乙○○復承前共同詐欺取財及行使偽造私
    文書之犯意，推由鄭永崇向甲○○謊稱依先前協議內容，甲
    ○○須支付查證費用三百萬元，致甲○○陷於錯誤，於同年
    月21日在臺北縣三重市○○街89巷21號2樓住處，先交付現
    金二百萬元予鄭永崇轉交乙○○，雙方並約定俟國外客戶完
    成確認後，再支付尾款一百萬元，翌日乙○○致電鄭永崇表
    示已完成相關查證程序，指示鄭永崇向甲○○收取尾款，鄭
    永崇旋即於當日下午至甲○○上址住處，迨該日下午3時43
    分許，甲○○收到如附表編號十一所示由乙○○以不詳方法
    偽造荷蘭銀行襄理Chzng-Fen Hsu、荷蘭銀行副理Shu-Fang
    Tseng等人署押及印文，及蓋有荷蘭銀行臺北分行理財服務
    中心橢圓形印文之Message Delivery Notification（信息
    交付通知）之傳真後，誤信荷蘭銀行已接受來自SWIFT系統
    信息，乃交付面額均為五十萬元之遠期支票二紙，及補貼遠
    期支票之利息現金十萬元予鄭永崇轉交乙○○，乙○○則將
    其中一張五十萬元支票交付鄭永崇作為酬庸。嗣黃劍秋向甲
    ○○表示並未收到SWIFT電傳內容，甲○○察覺有異，遂持
    前開資金證明及信息交付通知至荷蘭銀行查證，發現上開文
    件均係偽造，始知受騙，並立即止付前揭二紙支票，甲○○
    因遭詐騙合計支付現金七百十萬元及支票一百萬元。
二、案經臺灣臺北地方法院檢察署檢察官自動檢舉偵查起訴。
    理  由
壹、證據能力方面：
    按被告以外之人於審判外向法官所為之陳述，得為證據，刑
    事訴訟法第159條之1第1項定有明文。證人陳坤秀、林碧琳
    就本案業於原審法院95年度訴字第53號偽造文書案件到庭作
    證，並經具結，有渠等結文附卷可稽（見原審法院95年度訴
    字第53號刑事卷第73頁、第74頁），渠等任意陳述之信用性
    已受確定之保障，渠等於前開案件所為之證詞，自有證據能
    力。
貳、實體方面：
一、訊據被告乙○○固不否認曾指示鄭永崇匯款十五萬元至前開
    林炳煌帳戶，並曾收受鄭永崇所交付面額五十萬元之支票一
    紙，惟矢口否認有何詐欺取財及行使偽造私文書之犯行，並
    辯稱：伊只是住在鄭永崇家裡，本件從頭到尾均不知情，上
    開匯款係鄭永崇前因欠缺至大陸之旅費而向伊借款之還款，
    前開支票係鄭永崇向伊調現，如附表所示之文件伊均未曾見
    聞，亦不認識甲○○云云。
二、經查：
  (一)上揭犯罪事實，業據被害人甲○○指述綦詳，其於原審中以
    證人身分結證：我與鄭永崇係認識多年之朋友，當初我想去
    香港投資，鄭永崇說他的朋友可以取得銀行之資金證明，並
    拿他的朋友與別人簽立之協議書給我看，說他們做過，鄭永
    崇告訴我說資金要存在銀行，錢不能動，因為金主怕曝光，
    所以我也不能向銀行查證，按協議書之約定我只要支付五百
    萬元，他的朋友就可以將銀行之資金證明文件交給我，並說
    資金證明文件不會假，我就與鄭永崇簽訂協議書，簽協議書
    之過程中，鄭永崇就一些細節還當場用電話與他的朋友聯絡
    ，後來我就依約於91 年4月30日、同年5月3日，自華南銀行
    分別匯款二百五十萬元、一百五十萬元至鄭永崇設於合作金
    庫銀行海山分行之帳戶，另於同年5月3日提領現金一百萬元
    ，在華南銀行總行大廳交給鄭永崇，鄭永崇於同日在華南銀
    行總行附近之肯德基速食店交給我如附表編號一至五所示之
    資金證明文件，隔幾天我發現資金證明文件上荷蘭銀行之地
    址有誤，我詢問鄭永崇，鄭永崇說荷蘭銀行正在搬遷，又向
    我取回修改，並於同年月29日交給我如附表編號六至十所示
    重開之資金證明文件，後來我聽鄭永崇說重開還要花十五萬
    元，但那是鄭永崇與提供資金證明文件之人間的事，所以我
    並沒有支付該筆款項，後來有一次我去鄭永崇家見到被告，
    我有問鄭永崇他所指能開立資金證明文件的朋友是不是被告
    ，鄭永崇沒有否認，只說要我不要管，嗣於92年1 月間我為
    了投資，要以SWIFT方式查證前揭資金，鄭永崇要我依先前
    協議書之約定支付查證費用三百萬元，我就於同年月21日先
    交付鄭永崇現金二百萬元，約定俟國外客戶完成確認後，再
    支付尾款，翌日鄭永崇到我家打電話聯絡後，對方就傳真如
    附表編號十一所示之信息交付通知，我就當場交付鄭永崇面
    額均為五十萬元之遠期支票二張，及補貼遠期支票之現金十
    萬元，但第二天我的香港合夥人黃劍秋表示沒有收到SWIFT
    電傳內容，我向荷蘭銀行查證結果，才發現上開資金證明文
    件及信息交付通知均係偽造，我就沒有讓前開二張面額五十
    萬元之支票兌現等語綦詳（見原審卷第21頁至第25頁）。
  (二)證人鄭永崇於原審審理時亦證稱：被告跟我一樣作土地、房
    屋仲介買賣，因為被告沒有錢，所以住在我家四、五年，91
    年3月間，甲○○問我有無認識可以開立銀行之資金證明文
    件之人，因被告曾告訴我說他們可以提供銀行之資金證明文
    件，我就回去詢問被告，被告說可以，並提供協議書樣本給
    我轉交甲○○看，被告說因為甲○○是我的朋友，而且金主
    不願意曝光，所以就由我與甲○○簽約，被告並要求收現金
    ，不能用匯款，同年4月30日簽約那天，被告與陳坤秀在我
    家等，簽約後，甲○○於同日匯給我二百五十萬元，我當天
    先給被告現金五十萬元，同年5月2日再提領二百萬元交給被
    告，同年月3日被告告訴我資金證明文件處理好了，要我去
    收尾款，那天一早被告與陳坤秀一起離開我家，他們在臺北
    市○○路丹提咖啡館等，甲○○於當日匯給我一百五十萬元
    ，另從華南銀行總行提領現金一百萬元交給我，我就在臺北
    市○○路丹提咖啡館交付現金二百萬元予被告，當天被告拿
    完錢就離開，我與陳坤秀坐在丹提咖啡館等，約莫一小時左
    右，被告返回並交給我如附表編號一至五所示之資金證明文
    件，我就將之轉交在華南銀行總行附近等待之甲○○，被告
    給我五十萬元，算是吃紅，所以我前後總共交給被告四百五
    十萬元。隔幾天，甲○○打電話給我，告訴我說資金證明文
    件上荷蘭銀行的地址不對，我轉知被告，被告說荷蘭銀行只
    是遷移，資金證明文件還是有效，如果要改地址重新開立，
    要再拿十五萬元，我知道甲○○不願支付，所以由我承擔，
    我於同年月29日上午轉帳十五萬元至被告指定之林炳煌帳戶
    ，同日下午被告就將重新開立之資金證明文件交給我，我將
    甲○○返還給我地址錯誤之資金證明文件交還被告，並於當
    天將重新開立之資金證明文件交給甲○○。嗣於九十二年一
    月間，甲○○要以SWIFT方式查證前揭資金，並交付現金二
    百萬元給我轉交被告，92年1月22日被告告訴我說SWIFT 已
    經過了，要我去收尾款，當天下午我就到趙維良家等，被告
    就直接將信息交付通知傳真到趙維良家，當時趙維良因現金
    不夠，所以交付2張面額均為五十萬元之遠期支票交給我，
    另補貼十萬元之現金利息，我回去就將這兩張支票及現金十
    萬元交給被告，被告將其中一張支票交給我作為報酬，後來
    兩張支票均退票等語甚明（見原審卷第25頁反面至第30頁）
    。
  (三)證人陳坤秀於原審法院95年度訴字第53號偽造文書案件審理
    時復證以：被告是我在花蓮認識十幾年的朋友，我先認識被
    告，後來到臺北仲介土地時才認識鄭永崇，我先後住在鄭永
    崇家中四年多，只要我或被告來臺北作土地仲介時都會住在
    鄭永崇家，91年5月1日或2日，我在鄭永崇家中，看見鄭永
    崇將其與甲○○簽立之協議書拿出來，被告還曾經跟鄭永崇
    說，你自己簽的東西，你自己負責，同年月2日下午，我與
    被告都在鄭永崇家，當天鄭永崇確實有交一筆錢給乙○○，
    數目多少我不知道，隔天我與被告一起去臺北車站，到館前
    路一家丹提咖啡館等候朋友談土地的事情，鄭永崇於上午十
    、十一點多有到丹提咖啡館交一筆錢給被告，被告隨即離去
    ，隔了半小時左右又回來咖啡館，並交付被告幾張文件，記
    憶中那些文件的左上角印有荷蘭銀行字樣，鄭永崇交錢給被
    告的確實原因我不是很清楚，但我在鄭永崇家看電視時曾聽
    聞被告說可以開荷蘭銀行之資金證明，鄭永崇說他朋友需要
    ，他們還有談一些細節，但是我不清楚等語明確（見同上53
    號刑事卷第66頁至第69頁）。
  (四)核諸上開證人證述之情節，悉相符合，查被告於案發時居住
    於鄭永崇家中，連牙刷、牙膏亦為鄭永崇所準備等情，此據
    被告自承在卷（見原審卷第30頁反面），是證人鄭永崇、陳
    坤秀長期寄居證人鄭永崇住處，彼此熟識，並無仇隙，證人
    甲○○則與被告素不相識，亦無怨懟，衡情均無設詞攀誣被
    告之必要，是渠等所為之前揭證詞應屬客觀可信。此外，並
    有鄭永崇與甲○○簽立之協議書、甲○○支付款項之華南銀
    行匯款回條、鄭永崇於91年5月3日、92年1月21日收受甲○
    ○交付款項時所出具之收據、鄭永崇轉帳十五萬元至林炳煌
    帳戶之存款憑條、鄭永崇所交付被告甲○○用以支付SWIFT
    查證費用尾款面額五十萬元之支票、鄭永崇前開合作金庫銀
    行海山分行91、92年間之交易明細附卷足憑（見偵字第1370
    5號卷第8頁至第20頁、第72頁至第73頁、原審卷第34頁至第
    38頁、第43頁至第44頁）。又如附表所示之文件均非荷蘭銀
    行所出具，其上之簽名及印文均非該行所有，亦有荷蘭銀行
    松山分行93年7月6日（93）荷銀商字第239號函、荷蘭銀行
    95年3月1日風管荷銀信字第九五○一四一號函、荷蘭銀行臺
    北分行96年4月30日風管荷銀信字第九六○○八八號函存卷
    可考（見同偵查卷第27頁、同上第53號刑事卷第25頁、原審
    卷第40之6頁）。，足認被告明知其並無資力，亦無管道取
    得銀行之資金證明，而與鄭永崇共同向甲○○詐稱可提供荷
    蘭銀行出具之資金證明文件及以SWIFT方式查證該資金，並
    行使如附表所示偽造之私文書，藉此詐騙甲○○七百十萬元
    及支票一百萬元，被告確有詐欺取財及行使偽造私文書之犯
    行無訛。
  (五)至被告雖以前詞置辯，然證人鄭永崇堅詞否認收過被告一毛
    錢 (見同上53號卷第82頁反面)，被告就此借貸關係雖舉證
    人林碧琳為證，然證人林碧琳係證稱：不認識鄭永崇，上開
    十五萬元是乙○○找人匯給我的，乙○○常會找我周轉，前
    揭面額五十萬元支票則係乙○○持票向我調現等語（見同上
    第53號刑事卷第71頁），縱令屬實，亦屬被告與林碧琳間有
    資金往來關係，並不足資為鄭永崇有向被告借款或調現之認
    定。參以被告曾與案外人李雪娥 (甲方)藍庭運 (乙方)於92
    年6月2日協議簽立投資合作書，內載被告乙○○以資方代表
    人身分將交易金額美金1億5千萬元，以甲方名義在外商荷蘭
    銀行辦理存款，取得證明交乙方安排作業單位備查確認，有
    被告所確認之投資合作協議書附卷可佐 (見上該53號刑事卷
    第31頁)，查被告並無資力，是其行詐手法與本案雷同，益
    可認被告有從事本件非法行為，其詐欺取財行使偽造私文書
    犯行，應無或疑。
  綜上，被告所辯，要屬飾卸之詞，委無足採。本案事證明確，
  被告犯行，洵堪以認定，應依法論科。
三、論罪科刑：
  (一)被告行為後，刑法部分條文業於94年1月7日修正，同年2 月
    2日公布，並於95年7月1日施行，修正後即現行刑法第2條第
    1項規定：「行為後法律有變更者，適用行為時之法律，但
    行為後之法律有利於行為人者，適用最有利於行為人之法律
    。」上開規定乃與刑法第1條罪刑法定主義契合，而貫徹法
    律禁止溯及既往原則，係規範行為後法律變更所生新舊法律
    比較適用之準據法，是刑法第2條本身雖經修正，但刑法第
    二條既屬適用法律之準據法，本身尚無比較新舊法之問題，
    應一律適用裁判時即修正後刑法第2條規定以決定適用之刑
    罰法律，合先敘明。而有關新舊法之比較，應就罪刑有關之
    共犯、連續犯、牽連犯加重等暨其他法定加減原因（如身分
    加減）與加減例等一切情形，綜其全部罪刑之結果而為比較
    （最高法院95年第8次刑事庭會議決議參照）。經查：
    １、刑法第28條共犯之規定，於修正前規定為：「二人以上
        共同實施犯罪之行為者，皆為正犯」，修正後則規定為
        ：「二人以上共同實行犯罪之行為者，皆為正犯」，本
        條之修正理由係為排除陰謀共同正犯、預備共同正犯於
        本條所規定之正犯之外，而被告與鄭永崇就本案犯行具
        有犯意聯絡及行為分擔，且業已實行犯罪行為，既屬實
        行犯罪行為之正犯，依修正後刑法第2條第1項前段之規
        定，應適用行為時即修正前刑法第28條之規定（最高法
        院96年度臺上字第934號判決參照）。
    ２、刑法第55條、第56條關於牽連犯及連續犯之規定，於修
        正後業已刪除，本案被告多次詐欺取財及行使偽造私文
        書之行為，於修正前應分依連續犯及牽連犯之規定論以
        一罪，依新法則應予分論併罰，經比較新舊法結果，認
        適用新法對被告並無較為有利。
    ３、刑法第339條詐欺罪，法定刑為五年以下有期徒刑、拘
        役或科或併科一千元以下罰金。而修正後刑法施行法增
        訂第一條之一規定：「中華民國九十四年一月七日刑法
        修正施行後，刑法分則編所定罰金之貨幣單位為新臺幣
        。九十四年一月七日刑法修正時，刑法分則編未修正之
        條文定有罰金者，自九十四年一月七日刑法修正施行後
        ，就其所定數額提高為三十倍。但七十二年六月二十六
        日至九十四年一月七日新增或修正之條文，就其所定數
        額提高為三倍。」比較修正後刑法施行法第1條之1第2
        項與罰金罰鍰提高標準條例第1條，因對於上開詐欺罪
        之最高額度規定均屬相同，並非刑罰法令之變更，無刑
        法第2條第1項比較新舊法之適用，應適用裁判時之刑法
        施行法第1條之1（最高法院95年度第21次刑事庭會議決
        議參照）。另刑法第33條第5款修正為：「主刑之種類
        如下：五、罰金：新臺幣一千元以上，以百元計算之」
        ，是依修正後之法律，刑法第339條詐欺罪，所得科處
        之罰金刑最高為新臺幣三萬元，最低則為新臺幣一千元
        ，與被告行為時之罰金罰鍰提高標準條例第1條前段規
        定之提高倍數十倍及修正前刑法第33條第5款之規定，
        刑法第339條詐欺罪，所得科處之罰金刑最高額雖同為
        新臺幣三萬元，最低額則為銀元十元即新臺幣三十元相
        比較，自以被告行為時刑法第33條第5款規定科處罰金
        刑之法律較為有利。
    ４、綜上各條文修正前、後之比較，應適用修正前刑法，對
        被告較為有利。
  (二)如附表所示之文件，係荷蘭銀行人員本於業務上所製作之文
    書，用以表示該存戶在該行特定期間內存款餘額之資金證明
    ，或授權他人以SWIFT 方式向該行查證該資金，均非作為謀
    生及一時便利之用，自與刑法第212條所定關於品行、能力
    、服務或其他相類之證書、介紹書有別，而屬私文書，被告
    佯稱可提供銀行之資金證明及以SWIFT方式向該行查證該資
    金，並偽造如附表所示之私文書持交鄭永崇轉交甲○○，藉
    此詐騙甲○○財物，核被告所為，係犯刑法第216條、第210
    條之行使偽造私文書罪，及同法第339條第1項詐欺取財罪。
    被告偽造荷蘭銀行襄理Lily Chen、Chzng-Fen Hsu、荷蘭銀
    行副理Shu-Fang Tseng、Jack Yu等人署押及印文，及荷蘭
    銀行臺北分行理財服務中心橢圓形印文，用以捏造如附表所
    示之私文書持以行使，其偽造署押及印文之行為係偽造私文
    書之部分行為，偽造私文書之低度行為，復為行使偽造私文
    書之高度行為所吸收，均不另論罪。被告與鄭永崇間就前述
    犯行，具有犯意聯絡及行為分擔，為共同正犯。被告先後多
    次行使偽造私文書、詐欺取財行為，時間緊接、方法相同，
    均各觸犯構成要件相同之罪名，顯皆係基於概括犯意反覆為
    之，均為連續犯，應各以一罪論，並均加重其刑。被告所犯
    連續行使偽造私文書罪之目的在於連續詐欺取財，依行為時
    刑法第五十五條牽連犯之規定，應從較重之連續行使偽造私
    文書罪處斷。公訴意旨雖僅敘及被告如附表編號六至編號十
    一所示行使偽造私文書及詐欺取財犯行，惟該部分與被告如
    附表所示其餘犯行間，有連續犯及牽連犯之裁判上一罪關係
    ，為起訴效力所及，本院自應併予審究。原審審酌被告與鄭
    永崇共同向趙維良謊稱可提供美金一億元之資金證明及以SW
    IFT方式查證該資金，而偽造如附表所示之私文書，危害金
    融交易秩序甚鉅，並向甲○○詐得現金七百十萬元及支票一
    百萬元，其犯罪後猶飾詞圖卸，毫無悔意，兼衡其品行、智
    識程度、生活狀況、就本案犯行參與之程度、擔任之角色，
    迄未與甲○○和解等一切情狀，依刑法第2條第1項前段、第
    216條、第210條、第339條1項、修正前刑法第28條、第56條
    、第55條、刑法施行法第1條之1第1項、第2項前段，判處有
    期徒刑二年八月。並說明如附表編號一至五所示偽造之私文
    書，雖未扣案，但不能證明其上偽造之署押及印文業已滅失
    ，應依刑法第219條規定沒收之；至於如附表編號六至十一
    所示偽造之私文書，已經鄭永崇持交甲○○，非屬被告或其
    共犯所有之物，其上偽造之署押及印文，固已於共犯鄭永崇
    之確定判決諭知沒收，並經檢察官執行，然檢察官誤為沒收
    偵查卷所附上開私文書影本上偽造之署押及印文，甲○○所
    有如附表編號六至十一所示偽造之私文書原本，其上偽造之
    署押及印文未據檢察官沒收，業經原審當庭勘驗屬實，有審
    判筆錄可佐（見原審卷第25頁），是其上偽造之署押及印文
    ，不問屬於犯人與否，仍應依刑法第219條規定宣告沒收，
    起訴書認前揭偽造之Chng- Fen Hsu及Shu-Fang Tse ng 之
    署名，業經原審法院95年度訴字第53號刑事確定判決宣告沒
    收為由，而不另為沒收之聲請，容有未洽。另前揭偽造之印
    文究以何種方法偽造，因被告堅不吐實，故未能查明，然無
    積極證據證明有盜刻印章之情事，故無從宣告沒收偽造之印
    章。認事用法核無不合，被告上訴猶執陳詞否認犯罪，非有
    理由，應予駁回。
據上論斷，應依刑事訴訟法第368條，判決如主文。
本案經檢察官張啟彬到庭執行職務。
中　　華　　民　　國　　96　　年　　8 　　月　　21　　日
       　　　　　 刑事第十六庭  審判長法　官  葉騰瑞
                                      法　官  吳鴻章
                                      法　官  楊貴雄
以上正本證明與原本無異。
如不服本判決，應於收受送達後十日內向本院提出上訴書狀，其
未敘述上訴之理由者並得於提起上訴後十日內向本院補提理由書
（均須按他造當事人之人數附繕本）。
                                      書記官  林淑貞
中　　華　　民　　國　　96　　年　　8 　　月　　21　　日
附錄：本案論罪科刑法條全文
刑法第216條
行使第二百十條至第二百十五條之文書者，依偽造、變造文書或
登載不實事項或使登載不實事項之規定處斷。
刑法第210條
偽造、變造私文書，足以生損害於公眾或他人者，處五年以下有
期徒刑。
刑法第339條
意圖為自己或第三人不法之所有，以詐術使人將本人或第三人之
物交付者，處五年以下有期徒刑、拘役或科或併科一千元以下罰
金。
以前項方法得財產上不法之利益或使第三人得之者，亦同。
前二項之未遂犯罰之。
